【裁判字號】    98,抗,124
【裁判日期】    980616
【裁判案由】    交付房屋
【裁判全文】
臺灣高等法院臺南分院民事裁定  98年度抗字第124號
抗 告 人  甲○○
相 對 人  乙○○
抗告人因與相對人間交付房屋事件，對於中華民國98年4月30日
台灣嘉義地方法院98年度訴字第75號裁定提起抗告，本院裁定如
下：
    主  文
抗告駁回。
抗告訴訟費用新台幣壹仟元由抗告人負擔。
    理  由
一、按「凡關於訴訟程序之指導法院，為便利當事人計，可以當
    事人某種錯誤之訴訟行為視為他種訴訟行為（例如當事人對
    於判決提起抗告，法院應視為上訴予以受理之類）。」（最
    高法院18年上字第217號判例參照）。又上訴有應繳而未繳
    裁判費者，原第一審法院應定期間命其補正，如不於期間內
    補正者，原第一審法院應以裁定駁回之，此觀之民事訴訟法
    第442條第2項規定甚明。
二、抗告意旨略以：抗告人不服原法院98年度訴字第75號判決於
    （民國）98年4月22日提起抗告，抗告狀（應為上訴狀）內
    容以坐落嘉義市○區○○段249地號土地，及坐落其上建號
    1723號即門牌號碼嘉義市○○路188號建築物（下稱系爭土
    地及建物），為抗告人等6人共有，並非全屬抗告人單獨所
    有，此有建物登記謄本可證，原判決係有違誤，抗告人並已
    繳交抗告訴訟費用新台幣（下同）1000元，原法院裁定命抗
    告人再補繳上訴費用1萬3370元，並無理由，請求廢棄原裁
    定云云。
三、經查：抗告人不服原法院98年度訴字第75號交付房屋案於98
    年3月31日所為之第一審判決，於法定上訴期間內即98年4月
    22日提出「民事抗告狀」，並繳納抗告費用1000元，業據本
    院核閱上開卷證所附送達證書、抗告費收據無訛（原審卷第
    35頁、第40頁）。揆諸抗告狀所載「系爭土地及建物為抗告
    人等6人共有，並非全屬抗告人所有，原判決顯有違誤」，
    抗告人之真意，應係對於原判決內容聲明不服，抗告人雖循
    抗告途徑對原判決聲明不服，惟依上說明，仍應視為提起「
    上訴」，抗告人依法有繳納上訴第二審裁判費之義務。本件
    訴訟標價額為87萬1000元，有嘉義市稅捐稽徵處96年契稅繳
    款書影本附卷足憑（原審卷第3頁），應徵第二審裁判費用1
    萬4370元，此為上訴必要之程式，扣除抗告人已繳之1000元
    抗告費外，抗告人應補繳1萬3370元，原裁定據以核定上訴
    標的價額，進而命抗告人補繳1萬3370元之裁判費，於法有
    據。至於抗告意旨辯稱「系爭土地及建物，為抗告人等6人
    共有，並非抗告人單獨所有」云云，則屬上訴後實體上有無
    理由之問題，與應否補繳裁判費無涉。抗告意旨指摘原裁定
    不當，求予廢棄，為無理由，應予駁回。
結論：本件抗告為無理由，爰依民事訴訟法第495條之1第1項、
第449條第1項、第78條，裁定如主文。
中    華    民    國    98    年    6     月    16    日
                  民事第三庭    審判長法  官  陳光秀
                                      法  官  莊俊華
                                      法  官  曾平杉
上為正本係照原本作成。
不得再抗告。
中    華    民    國    98    年    6     月    16    日
                                      書記官  葉秀珍


司法院資訊處製作；財團法人民間司法改革基金會備份。
